臺灣桃園地方法院刑事判決　　　　　　　　　　　　九十一年度交易字第四六一號
　　公　訴　人　臺灣桃園地方法院檢察署檢察官
　　被　　　告　乙○○
右列被告因公共危險案件，經檢察官聲請簡易判決處刑（九十一年度偵字第八五○二
號），經本院認不宜以簡易程序為之，改依通常程序審理，本院判決如左︰
    主  文
乙○○無罪。
    理  由
一、公訴意旨略以：被告乙○○明知汽車駕駛人飲酒後不能安全駕駛動力交通工具者
    ，不得駕車，竟於九十一年四月十三日凌晨一時許與友人飲用摻有米酒成分之薑
    母鴨湯四碗後，已酒後吐氣酒精成份每公升含０‧三九毫克，不能安全駕駛之狀
    態，詎仍駕駛汽車，因認其係涉有刑法第一百八十五條之三之公共危險罪嫌云云
    。
二、按服用酒類，不能安全駕駛動力交通工具而駕駛者，應受刑罰制裁，刑法第一百
    八十五條之三固有明定，惟該條所稱之「不能安全駕駛」，為具體之危險態樣，
    因之，是否已達此程度自應綜合審究各種客觀存在之情事，尤其係行為人所呈顯
    言行舉止之穩定度為斷，要不得僅以酒精濃度測試結果為唯一之認定標準。經查
    ，事發後經測試結果，被告吐氣中所含酒精成份為每公升０‧三九毫克，有酒精
    濃度測定單影本一紙在卷為憑，雖可認其有飲酒後駕車之情事，然被告是否因飲
    酒致不能安全駕駛，仍應審認其他事證。經查：
    (一)證人即到場處理車禍之警員李世全於本院九十一年十月一日審理中到庭證稱：
      我們接獲勤務指揮通知現場有事故，我們就到場去處理，到場時發現內外車道
      各有一輛事故車停住，往前一看，發現更前方還有一輛車。各該車駕駛人當時
      都在現場。當時相關車輛位置如交通事故現場草圖所載情形一樣‧‧‧‧我們
      員警到場時，被告就先和我辯解車禍肇事經過，說錯不在他，並且把事故如何
      發生詳細說給我聽，後來帶回去派出所內，為求公平起見，也對被告進行酒精
      濃度測試，因另二位駕駛人已經有做測試（只是忘記是在車禍現場或是在派出
      所內測試）。測試結果發現被告有飲酒，且呼氣酒精濃度是○．三九，‧‧‧
      （到場時）在室外我沒有聞到被告酒味，回到隊上，一來為公平起見，二來學
      長機靈，所以才對被告測酒精濃度，測出後才知道他有飲酒，不然我也沒發現
      被告有飲酒等語。至於紀錄表於觀察結果欄記載多話之依據，乃因被告於警員
      訊問時被告針對警員訊問的問題辯解，而非像一般媒體上已經酒醉的駕駛人胡
      言亂語，且被告除為自己肇事責任辯解外，還會再說明其他相關車輛肇事經過
      內容等情，亦經證人李世全結證在卷。故由警員李世全前開證詞可知被告雖有
      飲酒，但惟其神情清醒，步履穩健，言談、舉止一切如常，可徵酒精對其意思
      力、認知力及行為控制力不生影響，與常人相較，並無稍顯薄弱之處，職是，
      自未能指其已因飲酒而達於不能安全駕駛之程度。
    (二)證人即首遭證人丙○○自後追撞之ＣＸ─三○五九號自小客車之駕駛人甲○○
      證稱：我當時是正常行駛在道路交通事故調查報告表之中內或中外車道，車速
      約八、九十公里，全線行車動線都正常沒有發生車禍，不知何故就被證人鍾的
      三Ｆ─三五一六號車子自我車子後車廂比較靠左邊的地方撞上去，我被撞擊後
      ，車身就往路肩偏，等到停住時，我的車頭剛好和我行進的方向相反（我本來
      是走南下車道，但遭撞擊停妥後，車頭是朝北向）‧‧‧。不知到被告何時駕
      車撞擊證人鍾的三五一六號車子，但警察來時，你們三輛車都已經發生撞擊，
      約我被撞擊後三、五分鐘內警察就抵達現場等語。而證人丙○○則證稱：當時
      我駕車跟在證人孔之後，車速約有一百一十公里左右，就從後面追撞證人孔的
      車子，我的車子就去衝撞內側護欄，遭到撞擊後，車頭斜向護欄，發生車禍，
      安全帶就束緊我的身體，所以我大概處理一下子才下車，就站在比較靠車尾的
      車邊，被告開車過來時，我人就站在車邊，我看到被告的車子斜著一直前進，
      然後擦撞到我車子後保險桿比較靠近右側處，至於我車子經過被告衝撞後有無
      移動位置我不是很清楚，但我可以確定當時撞擊力道不大等語。由證人丙○○
      、甲○○二人之證詞均可知被告係在二證人發生撞擊未滿五分鐘，且無擺設任
      何警告標誌之情形下，以其汽車之左前車門處擦撞證人丙○○之小客車之左後
      車廂處。被告於發現前方有車禍時距離僅有五、六十公尺，當時之車速約九十
      至一百公里左右，依交通部道路交通安全督導會所訂定之一般公路汽車煞車距
      離、行車速度對照表及汽車行駛距離及反應距離一覽表顯示，車輛速度達時速
      八十公里時，在三年以上之乾燥路面煞車距離為三十六公尺，時速九十公里時
      反應距離為十八‧七二公尺，本件被告之車速為時速九十至一百公里，則其煞
      車距離依前開表列之大約比例計算，至少需要四十四公尺，加上反應距離十八
      ‧七二公尺，則自被告發現前方之車禍狀況後至少需要六十二‧七二公尺，再
      參照證人丙○○所稱被告汽車擦撞其汽車之力道不大，撞擊地點為彎道等情，
      可見被告於撞擊當時已經接近煞停之程度，足認被告係因車速快，須要較長之
      反應距離與煞車距離，縱使被告一發現前方事故立即反應，依前開說明亦無法
      即時煞避，故不宜以被告飲酒後自後方追撞已經發生車禍之丙○○之自小客車
      推論被告因飲酒致注意力、操控力減弱而無法安全駕駛。
    綜上所述，本件既無從認定被告已達於不能安全駕駛之程度，則依前開說明，核
    其所為尚與本罪之要件有間，自應為被告無罪之諭知。
三、本件檢察官聲請以簡易判決處刑，惟經本院認有刑事訴訟法第四百五十一條之一
    第四項但書第三款之情形，爰改依通常程序審判，末此敘明。
據上論斷，應依刑事訴訟法第四百五十二條、第三百零一條第一項，判決如主文。
本案經檢察官魏雯祈到庭執行職務。
中      華      民      國      九十一      年    十    月      十五    日
                                  臺灣桃園地方法院刑事第五庭
                                      法  官  林  孟  宜
右正本證明與原本無異
如不服本判決書應於送達後十日內向本院提出上訴狀
                                      書記官  陳  淑  瓊
中      華      民      國      九十一      年    十    月       三十   日
